---
title: "isomap"
output: html_document
---

```{r setup, include=FALSE}
library(httr)
library(tools)
library(tidyverse)
library(leaflet)
```

Tá faltando atualizar o otp para o link funcinoar e retornar o geojson da cidade.
tutorial geral: https://xang1234.github.io/isochrone/
subir otp: https://github.com/marcusyoung/otp-tutorial/blob/master/intro-otp.Rmd

em caso de erro, executar:
- sudo apt-get install -y libprotobuf-dev protobuf-compiler
- sudo apt-get install -y libjq-dev
- sudo apt-get install -y libudunits2-dev
- sudo apt-get install -y libv8-dev
- sudo apt-get install libgdal-dev

baixar e instalar: (https://cran.r-project.org/web/packages/[V8]/)
- V8
- rgdal
- units
- sf
- jqr
- protolite
- geojson
- geojsonio

```{r cars}

get_geojson <- function(fromLat,fromLng,toLat,toLng){

current <- GET(
  "http://localhost:5601/otp/routers/cg/isochrone",
  query = list(
    fromPlace = paste(fromLat, fromLng,sep = ","), # latlong of place
    toPlace = paste(toLat, toLng,sep = ","), # latlong of place
    mode = "TRANSIT,WALK", # modes we want the route planner to use
    date = "04/04/2017",
    time= "07:00:00",
    maxWalkDistance = 1600, # in metres
    walkReluctance = 5,
    minTransferTime = 60, # in secs
    cutoffSec = 1800,  # 30 min
    cutoffSec = 3600, # 60 min
    cutoffSec = 4200  # 70 min
  )
)

current <- content(current, as = "text", encoding = "UTF-8")
write(current, file = "cg_map.geojson")
}

# lat = -7.220618,lng = -35.889375 integração
# -7.216598, -35.916106 - ufcg
# -7.253764, -35.887224 - tambor
# -7.305623, -35.780192 - galante
# -7.182618, -35.977059 - são josé da mata

get_geojson(fromLat = -7.253764, fromLng = -35.887224, #tambor
            toLat = -7.220618,toLng = -35.889375) #integração

```



```{r pressure, echo=FALSE}
iso <- geojsonio::geojson_read("cg_map.geojson", what = "sp")

pal=c('black','greenyellow','tomato')

map <-leaflet(iso) %>%
    setView(lng = -35.889375, lat = -7.220618, zoom = 11) %>%
  addProviderTiles(providers$CartoDB.DarkMatter,
                   options = providerTileOptions(opacity = 0.8)) %>%  
  addPolygons(stroke = TRUE, weight=0.5,
              smoothFactor = 0.3, color="black",
              fillOpacity = 0.1,fillColor =pal ) %>%
  addLegend(position="bottomleft",colors=rev(c('black','greenyellow','tomato')),
            labels=rev(c("70 min", "60 min","30 min")),
            opacity = 0.6,
            title="Travel Time with Public Transport") %>%
  addTiles()  # Add default OpenStreetMap map tiles

map
```



```{r}
# save map

library(htmlwidgets)
saveWidget(map, file="cg_times_bus_map.html")
```

