---
title: "isomap"
output: html_document
---

```{r setup, include=FALSE}
library(httr)
library(tools)
library(tidyverse)
library(leaflet)
```

Tá faltando atualizar o otp para o link funcinoar e retornar o geojson da cidade.
tutorial geral: https://xang1234.github.io/isochrone/
subir otp: https://github.com/marcusyoung/otp-tutorial/blob/master/intro-otp.Rmd

em caso de erro, executar:
- sudo apt-get install -y libprotobuf-dev protobuf-compiler
- sudo apt-get install -y libjq-dev
- sudo apt-get install -y libudunits2-dev
- sudo apt-get install -y libv8-dev
- sudo apt-get install libgdal-dev

baixar e instalar: (https://cran.r-project.org/web/packages/[V8]/)
- V8
- rgdal
- units
- sf
- jqr
- protolite
- geojson
- geojsonio

```{r cars}

get_geojson <- function(lat,lng){

current <- GET(
  "http://localhost:5601/otp/routers/current/isochrone",
  query = list(
    fromPlace = paste(lat,lng,sep = ","), # latlong of place
    mode = "WALK,TRANSIT", # modes we want the route planner to use
    #date = "07-10-2018",
    #time= "08:00am",
    maxWalkDistance = 1600, # in metres
    walkReluctance = 5,
    minTransferTime = 60, # in secs
    cutoffSec = 900,
    cutoffSec = 1800,
    cutoffSec = 2700,
    cutoffSec = 3600
  )
)

current <- content(current, as = "text", encoding = "UTF-8")
write(current, file = "cg_map.geojson")
}

get_geojson(lat = -7.220618,lng = -35.889375)

```



```{r pressure, echo=FALSE}
iso <- geojsonio::geojson_read("cg_map.geojson", what = "sp")

pal=c('cyan','gold','tomato','red')

map <-leaflet(iso) %>%
    setView(lng = -35.889375, lat = -7.220618, zoom = 11) %>%
  addProviderTiles(providers$CartoDB.DarkMatter,
                   options = providerTileOptions(opacity = 0.8))%>%  
  addPolygons(stroke = TRUE, weight=0.5,
              smoothFactor = 0.3, color="black",
              fillOpacity = 0.1,fillColor =pal ) %>%
  addLegend(position="bottomleft",colors=rev(c("lightskyblue","greenyellow","gold","tomato")),
            labels=rev(c("60 min","45 min",
                     "30 min","15 min")),
            opacity = 0.6,
            title="Travel Time with Public Transport")

map
```

```{r}
```

